# 授予日公允价值确定问题

提问人：13916077517 时间：2022-06-22 12:26:43
请教各位老师：A公司拟通过向高管发行股票的方式进行股权激励，增发前公司股份总数 100 万股，股权的公允价值为 800 万元（每股价值按照净利润同行业市盈率确定），本次增发股数 50 万股，每股价格 2 元。那么关于授予日标的股份的公允价值，应该是按照增发前的 800/100=8 元 / 股确认呢？还是按照增发后的（ 800+50 2 ）/150=6元/股确认呢？理由是什么？

回答人：chenyiwei
按照增发前的800/100=8元/股确认。
如果按照增发后的（800+50*2）/150=6元/股确认，则存在逻辑矛盾。因为激励对象对A公司的投入并不止每股 2 元的现金，还包括其对A公司的服务，这也是确认股份支付费用的基础。因此如果以增发激励股份后的估值为基础测算，则分子就要加上作为股份支付费用确认的金额。如果存在等待期的，则应把应于等待期内确认的费用总额一次性列入分子。